【裁判字號】    97,訴,1077
【裁判日期】    970924
【裁判案由】    毒品危害防制條例
【裁判全文】
臺灣基隆地方法院刑事判決              97年度訴字第1077號
公  訴  人  臺灣基隆地方法院檢察署檢察官
被      告  乙○○
                    （現另案羈押於臺灣基隆看守所）
上列被告因違反毒品危害防制條例案件，經檢察官提起公訴（97
年度毒偵字第1519號），被告於準備程序進行中，就被訴事實為
有罪之陳述，經本院合議庭裁定由受命法官獨任進行簡式審判程
序，判決如下：
    主  文
乙○○施用第一級毒品，累犯，處有期徒刑拾月。
    事  實
一、乙○○有下列前案紀錄（構成累犯），及施用毒品執行觀察
    、勒戒暨強制戒治之紀錄：
  (一)前因施用毒品案件，經觀察、勒戒後，認無繼續施用毒品之
    傾向，於民國88年10月11日執行完畢釋放出所，並由臺灣士
    林地方法院檢察署檢察官以88年度毒偵字第555 號為不起訴
    處分確定。
  (二)復因施用第一、二級毒品案件，由臺灣基隆地方法院檢察署
    檢察官提起公訴及送強制戒治，經本院以90年度訴字第103
    號判決判處應執行有期徒刑10月（施用第一級毒品部分判處
    有期徒刑8 月、施用第二級毒品部分判處有期徒刑4 月）確
    定，強制戒治部分則於91年6 月6 日期滿執行完畢。
  (三)又其因違反山坡地保育利用條例案件，經臺灣高等法院以90
    年度上更（一）字第1037號判決判處應執行刑有期徒刑1 年
    確定，並與上述(二)所示案件，經臺灣高等法院以91年度聲字
    第993 號裁定應執行刑為有期徒刑1 年8 月確定。
  (四)再因施用第一級毒品案件，經本院以90年度訴字第674 號判
    決判處有期徒刑10月確定，與上述(二)、(三)所示案件經裁定應
    執行刑之1 年8 月刑期接續執行，後於94年9 月6 日縮短刑
    期執行完畢。
  (五)復又因施用第一級毒品案件，經本院以94年度訴字第1117號
    判決，判處有期徒刑7 月確定。
  (六)再因施用第一級毒品案件，經本院以95年度訴字第492 號判
    決判處有期徒刑1 年1 月確定，嗣經本院以96年度聲減字第
    513 號裁定減為應執行有期徒刑6 月15日確定，與上述(五)所
    示案件接續執行，而於96年8 月24日執行完畢（構成累犯）
    。
二、詎其猶不知悔改，基於施用第一級毒品海洛因之犯意，於97
    年5 月25日晚上某時刻許，在基隆市○○區○○街14巷15號
    5 樓住處，以將第一級毒品海洛因捲放在香煙內，火烤加熱
    使生霧化白煙之方式，施用第一級毒品海洛因1 次，嗣於97
    年5 月26日上午11時20分許，另因竊盜案件為警在台北市○
    ○區○○街129 號處查獲，經警採其尿液送驗，檢驗結果呈
    嗎啡陽性反應，而悉上情。
三、案經台北市政府警察局內湖分局報請臺灣基隆地方法院檢察
    署檢察官偵查起訴。
    理  由
一、本件被告乙○○所犯者非為死刑、無期徒刑、最輕本刑為3
    年以上有期徒刑之罪或高等法院管轄第一審案件，其於準備
    程序進行中，先就被訴事實為有罪之陳述，經告知其簡式審
    判程序之旨，並聽取公訴人及被告之意見後，本院依刑事訴
    訟法第273 條之1 第1 項之規定，裁定由受命法官獨任進行
    簡式審判程序，且依同法第273 條之2 規定，簡式審判程序
    之證據調查，不受第159 條第1 項、第161 條之2 、第161
    條之3 、第163 條之1 及第164 條至第170 條規定之限制，
    合先敘明。
二、上開事實，業據被告乙○○於本院準備程序及審理時坦承在
    卷，而被告為警查獲所採集之尿液經送驗結果，呈嗎啡之陽
    性反應，此有臺灣尖端先進生技醫藥股份有限公司濫用藥物
    檢驗報告1 份附卷可稽，是被告自白與事實相符，足以採信
    。又其前因施用毒品案件，經觀察、勒戒後，認無繼續施用
    毒品之傾向，於88年10月11日執行完畢釋放出所，並由臺灣
    士林地方法院檢察署檢察官以88年度毒偵字第555 號為不起
    訴處分確定；復因施用第一、二級毒品案件，由臺灣基隆地
    方法院檢察署檢察官提起公訴及送強制戒治，經本院以90年
    度訴字第103 號判決判處應執行有期徒刑10月確定，強制戒
    治部分，則於91年6 月6 日期滿執行完畢。惟嗣因多次施用
    毒品案件，分經法院先判處如事實欄一(五)、(六)所示有期徒刑
    等情，有臺灣高等法院被告前案紀錄表在卷可稽。被告既曾
    於「五年內再犯」，且經法院判處罪刑確定，竟又再次於如
    事實欄二所示之時間，施用第一級毒品，即非屬毒品危害防
    制條例第20條第3 項所定「五年後再犯」之情形，從而，檢
    察官依法逕行起訴，於法要無不合。綜上，本件事證明確，
    被告犯行洵堪認定，應依法論科。
三、查海洛因係毒品危害防制條例第2 條第2 項第1 款所定之第
    一級毒品。核被告所為，係犯毒品危害防制條例第10條第1
    項之施用第一級毒品罪。被告持有第一級毒品海洛因之低度
    行為，應為施用第一級毒品之高度行為所吸收，不另論罪。
    被告有事實欄一、所載之前案紀錄暨科刑執行情形，有臺灣
    高等法院被告前案紀錄表在卷可稽，其於受有期徒刑之執行
    完畢後，5 年內故意再犯有期徒刑以上之本罪，為累犯，應
    依刑法第47條第1 項之規定加重其刑。爰審酌被告犯罪之動
    機、曾有多次施用毒品之前科仍不知戒除，惟犯罪後坦承犯
    行，且所犯之施用毒品犯行乃戕害自己身心健康，並未危及
    他人等一切情狀，量處如主文所示之刑。
據上論斷，應依刑事訴訟法第273 條之1 第1 項、第299 條第1
項前段，毒品危害防制條例第10條第1 項，刑法第11條前段、第
47條第1 項，判決如主文。
本案經檢察官甲○○到庭執行職務。
中    華    民    國    97    年    9     月    24    日
                  刑事第二庭法  官  黃梅淑
以上正本證明與原本無異。
如不服本判決應於收受本判決後10日內向本院提出上訴書狀，其
未敘述上訴理由者，並得於提起上訴後10日內向本院補提理由書
狀（均須按他造當事人之人數附繕本。）「切勿逕送上級法院」
中    華    民    國    97    年    9     月    24    日
                            書記官  盧鏡合
附錄論罪法條：
毒品危害防制條例第10條第1項
施用第一級毒品者，處 6 月以上 5 年以下有期徒刑。


司法院資訊處製作；財團法人民間司法改革基金會備份。
